【裁判字號】    97,上易,221
【裁判日期】    970729
【裁判案由】    竊盜
【裁判全文】
臺灣高等法院臺南分院刑事判決         97年度上易字第221號
上  訴  人  臺灣嘉義地方法院檢察署檢察官
上  訴  人
即  被  告  甲○○
上列上訴人因被告竊盜案件，不服臺灣嘉義地方法院96年度易字
第813號中華民國97年2月29日第一審判決（起訴案號：臺灣嘉義
地方法院檢察署96年度偵字第9285號），提起上訴，本院判決如
下：
    主  文
上訴駁回。
    事  實
一、甲○○前因施用毒品等案件，分別經原審於民國92年1月13
    日，以91年度訴字第494號判決判處應執行有期徒刑1年1月
    確定，再於93年2月16日，經原審以93年度訴字第10號判決
    判處應執行有期徒刑1年5月確定，上揭各罪接續執行，於94
    年10月18日縮短刑期假釋出監，付保護管束，甫於95年3月1
    8日保護管束期滿，假釋未經撤銷，所餘未執行之刑，以已
    執行論而執行完畢。詎其仍不知悔改，復基於意圖為自己不
    法所有之竊盜犯意，於96年11月29日上午10時許，攜帶其所
    有客觀上具危險性，足為兇器使用之油壓剪、鐵剪、圓頭板
    手各1支至嘉義縣太保市○○路○段701號，已歇業而無人居
    住之「嘉泰自助餐」，踰越前遭不詳姓名之成年人破壞具有
    防閑作用之廁所鐵窗攀爬入內，另撿拾不知何人所有之螺絲
    起子2支及併持上揭兇器，拆解乙○○所有，放置屋內廚房
    之瓦斯爐及水龍頭，竊取瓦斯爐點火盤3個、不鏽鋼管4支、
    瓦斯爐接頭5組及水龍頭1支，得手後，尚未離去之際，適為
    乙○○友人發覺通知報警，甲○○即自後門逃逸，並藏匿在
    上址附近稻田，旋遭警查獲，並扣得前開瓦斯爐點火盤3個
    、不鏽鋼管4支、瓦斯爐接頭5組及水龍頭1支（皆據乙○○
    領回）及甲○○所有供犯罪用之油壓剪、鐵剪、圓頭板手各
    1支及非其所有之螺絲起子2支等物。
二、案經嘉義縣警察局水上分局報請臺灣嘉義地方法院檢察署檢
    察官偵查起訴。
    理  由
壹、認定事實所憑之證據及理由
一、上揭事實業據被告於警詢、偵查及原審審理時坦承不諱，核
    與被害人乙○○於本院審理時證述失竊之情節相符，並有扣
    押書、贓物認領保管單、現場及查獲照片六張在卷、及油壓
    剪、鐵剪、圓頭板手各1支及螺絲起子2支扣案可稽，足證被
    告甲○○上開自白，顯與上開積極證據相符，應可採信，其
    嗣後辯稱尚未取得被竊物品，顯係卸責之詞，應不足採。
二、綜上所述，本件事證明確，被告攜帶兇器逾越其他安全設備
    竊盜之犯行，應堪認定。
貳、論罪科刑
一、按刑法第三百二十一條第一項第三款之攜帶兇器竊盜罪，係
    以行為人攜帶兇器為其加重條件，此所謂兇器，其種類並無
    限制，凡客觀上足以對人之生命、身體、安全構成威脅，具
    有危險性之兇器為已足，並不以攜帶之初有行兇之意圖為必
    要，最高法院79年臺上字第5253號判例意旨可為參照；又同
    法條第1項第2款之「門扇」專指門戶而言，而所謂「其他安
    全設備」，指門扇牆垣以外，依通常觀念足認防盜之一切設
    備而言，如門鎖、窗戶即屬之。查被告持以犯本件竊盜案件
    之油壓剪、鐵剪、圓頭板手各1支及螺絲起子2支，皆為鋼鐵
    材質且前端尖銳，客觀上均屬足以對人之生命、身體、安全
    構成威脅，顯為具有危險性之兇器無訛，又被告係踰越攀爬
    窗戶入內行竊，核被告所為，係犯刑法第321條第1項第2、3
    款之竊盜罪。又本件被告竊取之財物僅止於事實欄所載之財
    物，其餘被害人指稱之失竊之財物，則無任何積極證據足資
    證明確係被告所竊取，爰認定被告竊取之財物如事實欄所載
    。
二、又被告前因毒品案件，經原審判處罪刑確定，於94年10月18
    日縮短刑期假釋出監，付保護管束，甫於95年3月18日保護
    管束期滿，假釋未經撤銷，所餘未執行之刑，以已執行論而
    執行完畢，詳如上述，此有臺灣高等法院被告前案紀錄表及
    臺灣嘉義地方法院檢察署刑案資料查註紀錄表各1份在卷可
    按，其於受徒刑之執行完畢，五年以內故意再犯本件有期徒
    刑以上之罪，為累犯，應依刑法第47條第1項規定，加重其
    刑。
參、維持原判之理由
一、原審以被告罪證明確，適用刑法第321條第1項第2、3款、第
    47條第1項、第38條第1項第2款之規定，並審酌被告國小肄
    業之智識程度，正值青壯，卻不思以正當方式賺取財物，圖
    以變賣獲得小利，甚屬可責，兼衡被告本次犯後坦承犯行之
    態度、家庭狀況、行竊之動機、手段、方式及被害人所受損
    失程度等一切情狀，量處有期徒刑8月，並就扣案之油壓剪
    、鐵剪及圓頭板手各一支，認係被告所有，且為供本件犯罪
    所用，爰依刑法第38條第1項第2款規定宣告沒收。另敘明扣
    得之螺絲起子2支，雖係被告持以犯本件竊盜案件所用之物
    ，然被告否認為其所有，復查無其他證據足資證明係屬被告
    所有，亦非違禁物，爰不予諭知宣告沒收。本院審酌認事用
    法，核無不合，量刑亦堪認妥適。檢察官以被告未能賠償被
    害人損害，且未坦承全部犯行，原審判處所判處有期徒刑8
    月過輕為由提起上訴及被告以伊尚未取得所竊物品，原審量
    刑過重為由提起上訴，均無理由，均應予駁回。
肆、被告經合法傳喚，無正當理由不到庭，爰不待其陳述逕行判
    決。
伍、應適用法條：刑事訴訟法第368條、第371條。
本案經檢察官羅清溪到庭執行職務。
中    華    民    國    97    年    7     月    29    日
                  刑事第四庭  審判長法  官  吳志誠
                                    法  官  陳珍如
                                    法  官  羅心芳
以上正本證明與原本無異。
不得上訴。
                                    書記官  蔡振豐
中    華    民    國    97    年    7     月    31    日
附錄本案論罪科刑法條
中華民國刑法第321條（加重竊盜罪）
犯竊盜罪而有左列情形之一者，處六月以上、五年以下有期徒刑
：
一、於夜間侵入住宅或有人居住之建築物、船艦或隱匿其內而犯
    之者。
二、毀越門扇、牆垣或其他安全設備而犯之者。
三、攜帶兇器而犯之者。
四、結夥三人以上而犯之者。
五、乘火災、水災或其他災害之際而犯之者。
六、在車站或埠頭而犯之者。
前項之未遂犯罰之。


司法院資訊處製作；財團法人民間司法改革基金會備份。
